臺灣臺南地方法院民事裁定
110年度司繼字第3355號
聲  請  人  國軍退除役官兵輔導委員會臺南市榮民服務處即殷
            潤生之遺產管理人

法定代理人  王國能  


上列聲請人聲請准予標售被繼承人遺產事件，本院裁定如下：
    主  文
准予標售被繼承人殷潤生（男，民國00年0月0日生，身分統一編
號：Z000000000號，民國83年7月10日死亡，生前最後住所：臺
南縣○○市○○路000巷0號）所遺坐落於臺南縣○○市○○段00地號、面
積7782點29平方公尺、地目建、權利範圍196152分之2472之土地
。
聲請費用新臺幣壹仟元由被繼承人殷潤生之遺產負擔。
    理  由
一、按為清償債權或交付遺贈物之必要，管理人經親屬會議之同
     意，得變賣遺產；親屬會議不能召開或召開有困難時，依
    法 應經親屬會議處理之事項，由有召集權人聲請法院處理
    之， 民法第1179條第2項後段、第1132條第2項前段定有明
    文。又 大陸地區人民依法繼承被繼承人在臺灣地區之遺產
    ，而該遺 產中有以不動產為標的者，應將大陸地區繼承人
    之繼承權利 折算為價額。但其為臺灣地區繼承人賴以居住
    之不動產者， 大陸地區繼承人不得繼承之，於定大陸大陸
    地區繼承人應得 部分時，其價額不計入遺產總額，此觀臺
    灣地區與大陸地區 人民關係條例第67條第1項、第4項規定
    自明。是以當被繼承 人在臺灣地區之遺產僅有不動產，而
    遺產管理人為移交折算 為價額之遺產予合法繼承之大陸地
    區人民之必要，自得類推 適用民法第1179條第2項後段之規
    定變賣遺產。
二、本件聲請意旨略以：聲請人為被繼承人殷潤生之遺產管理 
    人，經鈞院以84年度家催字第49號裁定准予公示催告被繼承
    人在臺之繼承人、債權人及受遺贈人於公告最後登載新聞紙
    之日起2年內承認繼承，報明債權及願受遺贈與否之聲明，
    上開公示催告期間已滿。因被繼承人殷潤生遺有不動產，其
    大陸地區繼承人殷平、殷華、殷亚平已聲明繼承，並經鈞院
    以84年6月8日南院敬民丙字第31678號准予備查在案，聲請
    人為被繼承人遺產管理人，依法向法院聲請准予標售被繼承
    人不動產，將標售之價款依規定移交大陸地區繼承人繼承等
    語。
三、經查，聲請人主張之前開事實，業據提出除戶謄本、土地所
    有權狀、本院裁定、廣告證明紙、遺產稅免稅證明書、土地
    登記第一類謄本等為證，應堪信為真實。復查，被繼承人殷
    潤生遺有坐落於臺南縣○○市○○段00地號之土地，本件聲請人
    為移交遺產與大陸地區繼承人，確有變賣遺產之必要，依首
    揭法律規定，其聲請准予標售被繼承人不動產，尚無不合，
    應予准許。
四、依非訟事件法第157條，裁定如主文。   
中　　華　　民　　國　　110 　年　　10　　月　　28　　日
                家事法庭      司法事務官  吳玲媛
以上正本係照原本作成。。
如對本裁定抗告，須於裁定送達後10日之不變期間內，向本院提
出抗告狀，並繳納抗告費新臺幣1,000元。
中　　華　　民　　國　　110 　年　　10　　月　　29　　日
                              書  記  官  林木村